# 经融资公司销售商品，并为收款提供担保是否应该确认收入？

提问人：ma 淑俊 时间：2017-08-15 16:22:42
A公司经融资公司B公司销售设备给C公司，设备销售价 455 万元，A公司开具 455 万元销售发票给B公司，B公司融资放款 455 万元给A公司，C公司应付B公司所有款项由A公司代收代付。经一段时间后，A代B公司收款 194 万元，A付给B公司 217 万元（A公司承担回购担保），现因C公司无力经营，A公司以 240 万元（含利息费用）回购该设备，B公司开具 387 万元增值税专用发票给A公司。A公司应该在销售时点确认收入吗？如何进行账务处理？

回答人：chenyiwei
可参考《瑞华研究 2010 ～ 2016 汇编》之“问题2-1-40（企业为客户用于支付货款的借款提供担保时的收入确认、坏账准备计提问题）”、“问题2-1-41（卖方为买方用于支付货款的银行贷款提供担保时的收入确认问题）”。 从主帖信息看，A公司在商品发出时，应根据当时可获得的信息合理评价C公司的还款能力，考虑其所承担的来源于C公司的信用风险是否重大。如果影响重大，则不应在发出货物时确认收入。如果当时C的财务状况较好，预计还款风险较低的，则当时发货时可以确认收入，后续因C的信用状况恶化而履行回购担保义务的，应作为销售退回处理。